【裁判字號】    98,上易,367
【裁判日期】    980609
【裁判案由】    竊盜
【裁判全文】
臺灣高等法院高雄分院刑事判決         98年度上易字第367號
上  訴  人  臺灣高雄地方法院檢察署檢察官
被      告      甲○○
上列上訴人因被告竊盜案件，不服臺灣高雄地方法院98年度審易
字第215 號中華民國98年3 月30日第一審判決（起訴案號：臺灣
高雄地方法院檢察署97年度偵字第23908 號），提起上訴，本院
判決如下：
    主  文
原判決關於甲○○部分撤銷。
甲○○共同竊盜，累犯，處有期徒刑參月，如易科罰金以新台幣
壹仟元折算壹日。
    事  實
一、甲○○於民國（以下同）92年間曾犯過失傷害罪，經本院以
    92年度交上易字第134 號案件判處有期徒刑3 月確定，於92
    年12月16日執行完畢，仍不知悔改，復與鍾金榮於97年3 月
    1 日9 時30分許，由鍾金榮騎乘車牌號碼WFN-235 號輕型機
    車搭載甲○○，一起前往高雄縣大樹鄉○○路段第692 地號
    土地上拾荒，詎於抵達後因見乙○○所有之挖土機鐵帶輪軸
    1 組（以下稱「前開輪軸」）業經拆卸且暫時放置在該址，
    2 人遂頓生貪念，竟共同意圖為自己不法之所有，2 人逕以
    徒手方式，由甲○○扶住機車，再由鍾金榮將鐵帶輪軸搬上
    機車之方式，2 人一起竊取前開輪軸既遂，嗣由鍾金榮以前
    開機車將之載回其位於高雄縣大寮鄉○○路99之29號住處藏
    放。嗣因乙○○發現前開輪軸遭竊後，乃調閱現場監視錄影
    畫面後自行查訪，於同年月7 日21時許，循線前往鍾金榮上
    揭住處發現並取回遭竊之前開輪軸（事後經乙○○逕行加以
    變賣而未扣案），繼而報警處理，始查悉上情。
二、案經高雄縣政府警察局仁武分局移送台灣高雄地方法院檢察
    署檢察官偵查起訴。
    理  由
壹、證據能力部分：
一、證人即被害人乙○○於警詢及偵查中所為失竊之陳述，核與
    原審審理中證述者大抵相符，依刑事訴訟法第159 條之1 第
    2 項、第159 條之2 規定，自應逕以該證人於法院審理中所
    為證述作為証據，其於警詢及偵查中之陳述無証据能力。
二、按被告以外之人（包括證人、鑑定人、告訴人、被害人及共
    同被告等）於審判外之陳述雖不符刑事訴訟法第159 條之1
    至之4 等四條之規定，而經當事人於審判程序同意作為證據
    ，法院審酌該言詞陳述或書面陳述作成時之情況，認為適當
    者，亦得為證據；當事人、代理人或辯護人於法院調查證據
    時，知有刑事訴訟法第159 條第1 項不得為證據之情形，而
    未於言詞辯論終結前聲明異議者，視為有前項之同意，同法
    第159 條之5 定有明文。本件被告甲○○、檢察官對証人即
    共同被告鍾金榮於警詢中所為陳述及偵查中之陳述，於言詞
    辯論終結前，均未聲明異議，審酌各該證據作成之情況，並
    無不法取供等非任意性情況，認為適當，依刑事訴訟法第15
    9 條之5 第2 項之規定，得作為證據。
貳、實體部分：
一、訊之被告甲○○否認竊盜，辯稱：未與鍾金榮一起偷鐵帶輪
    軸云云，惟查前揭失竊鐵帶輪軸之事實，業據證人即被害人
    乙○○於原審審理中指證綦詳，並有現場照片可稽（見警卷
    第16頁照片），又証人即共同被告鍾金榮於警詢中雖證稱：
    「我是叫一名女子幫我協助扶住機車手把，我一人把鐵帶輪
    軸搬至機車上」「我只有叫甲○○幫我扶住機車手把」等語
    （見97 年3月8 日警訊筆錄），又該鐵帶輪軸重達90餘公斤
    ，亦需有人扶持機車才能搬上車，此足証証人即共同被告鍾
    金榮於竊取該鐵帶輪軸時，被告甲○○有幫忙扶住機車手把
    ，2 人有共同搬取之行為。又前開輪軸是時雖已非新品，然
    主體結構大致仍屬完整，況依其外觀構造亦可輕易判斷該等
    物品要屬大型機具之部分零件，容與一般廢鐵有間，復佐以
    案發地點乃係施工現場，並非一般廢棄物堆置處所，現場更
    停放有大型挖土機1 部等節交互以觀，客觀上當可明確判斷
    前開輪軸顯非他人所任意棄置之物，仍是有經濟價值之物，
    則被告甲○○及共同被告鍾金榮主觀上對此等事實亦應有明
    確認識，是被告甲○○應知共同被告鍾金榮在竊取該鐵帶輪
    軸，而仍幫鍾金榮協助扶住機車手把，以利鍾金榮把鐵帶輪
    軸搬至機車上，是被告甲○○顯係共同竊盜，事証明確，其
    所辯係卸責之詞，不足採信，其犯行已堪認定。
二、核被告甲○○榮所為，係犯刑法第320 條第1 項普通竊盜罪
    。被告甲○○與鍾金榮間，有犯意聯絡及行為分擔，係共同
    正犯。被告甲○○於92年間曾犯過失傷害罪，經本院以92年
    度交上易字第134 號案件判處有期徒刑3 月確定，於92年12
    月16日執行完畢之事實，業經被告甲○○陳明，並有臺灣高
    等法院被告前案記錄表可稽，其於前開有期徒刑執行完畢後
    ，五年以內再犯有期徒刑以上刑之本罪，為累犯，應依法加
    重其刑。
三、原審不察，此部分遽諭知無罪，尚有未洽，檢察官上訴指摘
    原判決此部分不當，為有理由，此部分自應予撤銷改判。審
    酌被告甲○○不思以己力正當謀生，反圖不勞而獲，竊取他
    人財物，及其犯罪動機、目的與手段，其品行、生活狀況、
    智識程度及犯罪參與程度，又所竊財物價值非多等一切情狀
    ，爰量處有期徒刑3 月，並諭知如易科罰金以新台幣1 千元
    折算1 日。
據上論結，應依刑事訴訟法第369 條第1 項前段、第364 條、第
299 條第1 項前段，刑法第28條、320 條第1 項、第47條第1 項
、第41條第1 項前段，刑法施行法第1 條之1 ，判決如主文。
本案經檢察官許美女到庭執行職務。
中    華    民    國    98    年    6     月    9     日
              刑事第六庭    審判長法  官  王憲義
                                  法  官  邱永貴
                                  法  官  張盛喜
以上正本證明與原本無異。
不得上訴。
中    華    民    國    98    年    6     月    9     日
                                  書記官  黃一秋
附錄本件判決論罪科刑法條：
中華民國刑法第320條（普通竊盜罪、竊佔罪）
意圖為自己或第三人不法之所有，而竊取他人之動產者，為竊盜
罪，處5 年以下有期徒刑、拘役或5 百元以下罰金。
意圖為自己或第三人不法之利益，而竊佔他人之不動產者，依前
項之規定處斷。
前二項之未遂犯罰之。


司法院資訊處製作；財團法人民間司法改革基金會備份。
